臺灣板橋地方法院刑事判決　　　　　　　 94年度易字第438號
公　訴　人　臺灣板橋地方法院檢察署檢察官
被　　　告　丙○○
上列被告因竊盜案件，經檢察官提起公訴（九十四年度偵字第二
七二○號），於被告為有罪之陳述後，本院合議庭裁定由受命法
官獨任依簡式審判程序審理，茲判決如下：
    主  文
丙○○共同毀越安全設備竊盜，累犯，處有期徒刑拾月。
    事  實
一、丙○○前因業務過失傷害案件，經臺灣臺北地方法院以八十
    三年度交易字第四三五號判處有期徒刑三月確定，於民國八
    十四年六月二十七日以易科罰金執行完畢（此部分不構成累
    犯）。復因違反毒品危害防制條例案件及竊盜案件，經臺灣
    高等法院臺中分院及臺灣臺北地方法院先後以九十年度上易
    字第八八三號與九十一年度簡字第一一六七號分別判處有期
    徒刑八月及四月確定，經接續執行，甫於九十二年三月十二
    日假釋期滿未經撤銷而視為執行完畢。詎仍不知悛悔，經王
    珠鷺（業經另案判決確定）提議行竊而同意後，二人乃基於
    意圖為自己不法所有之共同犯意聯絡，於九十三年六月十一
    日十六時許，共同前往甲○○所有位於臺北縣永和市○○路
    ○段二一○巷一之一號三樓之住處，先推由王珠鷺持不明工
    具損壞該住宅前陽臺鐵窗而進入，再打開大門使丙○○進入
    後（毀損及侵入住宅部分未據告訴），二人即在屋內搜取財
    物，竊得甲○○所有之現金新臺幣二萬五千元、相機三部及
    鏡頭四只。嗣警據報於甲○○住處搜證取得現場遺留指紋，
    經鑑驗確認係王珠鷺及丙○○之指紋而循線查獲。
二、案經甲○○訴由臺北縣政府警察局永和分局報告報請臺灣板
    橋地方法院檢察署檢察官偵查起訴。
    理  由
一、犯罪事實之認定：
  (一)被告丙○○於上揭時地與王珠鷺共同行竊之犯罪事實，業據
    其於偵查及本院審理中自白不諱，並與告訴人甲○○於警詢
    中之指述及同案被告王珠鷺於偵查中之供述互核一致，堪認
    被告上開自白應與事實相符。
  (二)被告雖尚辯稱上開竊盜犯行與其經本院九十三年度訴字第一
    二四三號判決（現執行中）確定之竊盜行為具連續犯之裁判
    上一罪關係，應為該確定判決效力所及云云。惟查上開確定
    判決之犯罪事實，係被告於九十二年九月二十九日與乙○○
    共同以折疊刀割斷大門開關電線之方式連續二次竊取不銹鋼
    鐵門，此有該案判決存卷可按，其行為時間距本件已達八月
    有餘，行為方式亦與本件侵入住處搜取財物行竊之情形有別
    ，且被告於該案審理及本件偵查中，均明確自承本件係王珠
    鷺提議行竊後，經其應允而臨時起意為之，與偷鐵門之部分
    無關等語（參本院九十三年度訴字第一二四三號九十三年十
    一月二十二日準備程序筆錄及九十三年十一月二十九日審判
    筆錄，與九十四年度偵字第二七二○號偵查卷第二十二頁至
    第二十四頁），此與王珠鷺於偵查中之供述亦為合致（參上
    開偵查卷第二十三頁），足證被告本件竊盜犯行並非基於與
    上開經判決確定竊盜行為之概括犯意所為，而係臨時起意為
    之，被告上開置辯委無足採。是本件與上開經判決確定之竊
    盜行為自無連續犯之裁判上一罪關係，而非上開確定判決之
    效力所及，案經起訴，本院自應依法審判。
  (三)此外，復有內政部警政署刑事警察局九十三年七月一日刑紋
    字第○九三○一三五四一九號鑑驗書存卷可資佐證，本件事
    證明確，被告如事實欄所載之犯罪事實已堪認定，應予依法
    論科。
二、論罪科刑之法律適用：
  (一)按住宅之鐵窗等設備，除供房屋之採光、通風外，並具防閑
    之作用，核屬刑法第三百二十一條第一項第二款所定之安全
    設備。核被告丙○○所為，係犯刑法第三百二十一條第一項
    第二款之毀越安全設備竊盜罪。被告與王珠鷺二人間就上開
    犯罪有犯意聯絡與行為分擔，為共同正犯。又被告前因違反
    毒品危害防制條例案件及竊盜案件，經臺灣高等法院臺中分
    院及臺灣臺北地方法院先後以九十年度上易字第八八三號與
    九十一年度簡字第一一六七號分別判處有期徒刑八月及四月
    確定，經接續執行，甫於九十二年三月十二日假釋期滿未經
    撤銷而視為執行完畢，此有臺灣高等法院被告前案紀錄表附
    卷足參，其於五年以內再犯本件最重本刑為有期徒刑以上之
    罪，為累犯，應依刑法第四十七條之規定加重其刑。
  (二)爰審酌被告有如事實欄所載之犯罪前科，此有臺灣高等法院
    被告前案紀錄表在卷可稽，素行不佳，因王珠鷺之提議而為
    本件犯行，動機容有可議，所用之侵入住宅、毀越安全設備
    等手段，較之一般竊盜行為情節為重，惡性非輕，且所竊物
    品價值不菲，其所造成之危害非微，惟於偵審中尚能直承犯
    行，犯罪後態度並非不佳等一切情狀，量處如主文所示之刑
    ，以資懲儆。
據上論斷，應依刑事訴訟法第二百七十三條之一第一項、第二百
九十九條第一項前段，刑法第二十八條、第三百二十一條第一項
第二款、第四十七條，判決如主文。
本案經檢察官許智評到庭執行職務。
中　　華　　民　　國　　94　　年　　6 　　月　　9 　　日
                  刑事第十三庭  法　官  楊  博  欽
以上正本證明與原本無異
如不服本判決應於送達後十日內向本院提出上訴狀
                                書記官　曾  美  滋
中　　華　　民　　國　　94　　年　　6 　　月　　9 　　日
附錄本案論罪科刑法條全文：
刑法第三百二十一條
  犯竊盜罪而有左列情形之一者，處六月以上五年以下有期徒刑：
    一、於夜間侵入住宅或有人居住之建築物、船艦或隱匿其內
        而犯之者。
    二、毀越門扇、牆垣或其他安全設備而犯之者。
    三、攜帶兇器而犯之者。
    四、結夥三人以上而犯之者。
    五、乘火災、水災或其他災害之際而犯之者。
    六、在車站或埠頭而犯之者。
  前項之未遂犯罰之。
